最高法院刑事判決　　　　　　　　　　　　　　　八十六年度台上字第四八六二號
　　上訴人　甲○○
右上訴人因違反藥事法等罪案件，不服台灣高等法院中華民國八十六年五月八日第二
審判決（八十六年度上訴字第一二二八號，起訴案號：台灣板橋地方法院檢察署八十
五年度偵字第一二六四八、一三六一六號），提起上訴，本院判決如左：
    主  文
上訴駁回。
    理  由
按刑事訴訟法第三百七十七條規定，上訴於第三審法院，非以判決違背法令為理由，
不得為之。是提起第三審上訴，應以原判決違背法令為理由，係屬法定要件。如果上
訴理由狀並未依據卷內訴訟資料，具體指摘原判決不適用何種法則或如何適用不當，
或所指摘原判決違法情事，顯與法律規定得為第三審上訴理由之違法情形，不相適合
時，均應認其上訴為違背法律上之程式，予以駁回。本件上訴人甲○○就轉讓安非他
命部分上訴意旨略稱：邱益文之供詞反覆不一，而邱益文係自行吸用安非他命，上訴
人尚不及阻止，故邱益文之自己取用，上訴人即無轉讓之意思，原判決維持第一審論
處明知為禁藥而轉讓罪刑之判決，有應於審判期日調查之證據未予調查之違法云云。
惟查：原判決維持第一審論處上訴人明知為禁藥而轉讓（累犯）罪刑之判決，駁回上
訴人在第二審之判決，已明係據上訴人於檢察官偵查時供認：「在今（八十五）年
三月有請他（按即邱益文）吸一次，是在我家請他，因他是我當兵同梯的，沒有向他
收錢」，於第一審法院供認：「當天邱益文來我家，我有轉讓安非他命讓其吸用」，
核與邱益文所述：「是他（按即上訴人）送我一次，在他家於八十五年三月中」相符
，自堪採為上訴人犯罪之證據。並無應於審判期日調查之證據未予調查之情形。上訴
人對於究曾聲請調查何項證據，原審未調查者又係何項證據，均未據具體表明，泛詞
指摘，自非適法之第三審上訴理由，其上訴違背法律上之程式，應予駁回。
又按刑事訴訟法第三百七十六條所列各罪之案件，經第二審判決者，不得上訴於第三
審法院，此觀該條文之規定甚明。上訴人吸用安非他命違反麻醉藥品管理條例案件，
原審係依該條例第十三條之一第二項第四款論處罪刑，查該罪名係依刑事訴訟法第三
百七十六條第一款之案件。依首開說明，既經第二審判決，自不得上訴於第三審法院
，上訴人竟復提起上訴，顯為法所不許。
據上論結，應依刑事訴訟法第三百九十五條前段，判決如主文。
中      華      民      國    八十六    年      八      月     十五     日
                              最高法院刑事第二庭
                                  審判長法官  施  文  仁
                                        法官  陳  炳  煌
                                        法官  張  淳  淙
                                        法官  洪  文  章
                                        法官  林  錦  芳
      右正本證明與原本無異
                                              書  記  官
中      華      民      國    八十六    年      八      月    二十一    日
